【裁判字號】    97,審訴,886
【裁判日期】    970627
【裁判案由】    違反台灣地區與大陸地區人民關係條例等
【裁判全文】
臺灣桃園地方法院宣示判決筆錄         97年度審訴字第886號
公  訴  人  臺灣桃園地方法院檢察署檢察官
被      告  丙○○
            乙○○
上列被告因違反臺灣地區與大陸地區人民關係條例等案件，於中
華民國97年6 月27日下午5 時許，在本院第十法庭宣示判決，出
席職員如下：
          法  官   林孟宜
          書記官   洪明媚
          通  譯
法官起立朗讀判決主文、犯罪事實要旨、處罰條文、附記事項，
及告以上訴限制、期間並提出上訴狀之法院，且諭知記載其內容
：
一、主  文：
    丙○○共同違反不得使大陸地區人民非法進入臺灣地區之規
    定，處有期徒刑陸月，減為有期徒刑參月，如易科罰金，以
    銀元參佰元即新臺幣玖佰元折算壹日。
    乙○○犯偽證罪，處有期徒刑參月，減為有期徒刑壹月又拾
    伍日。
二、犯罪事實要旨：
（一）丙○○於民國90年間，經由某真實姓名年籍不詳之計程車
      司機介紹，明知大陸地區人民林少雲欲以假結婚真入境之
      方式非法來臺，實際並無結婚之真意，竟與該不詳姓名司
      機共同基於行使使公務員登載不實文書及使大陸地區人民
      林少雲非法進入臺灣地區之犯意聯絡，先於90年12月28 日
      ，在大陸廣東省梅州市辦理假結婚登記，取得廣東省梅州
      市公證處之公證書，持向財團法人海峽交流基金會申請核
      發證明，並於91年1 月14日，向桃園縣龍潭鄉戶政事務所
      辦理與大陸女子林少雲結婚登記，使該戶政事務所承辦戶
      籍登記之公務員將丙○○與大陸地區人民林少雲結婚之不
      實事項登載於職務上所掌管之公文書後，將林少雲以依親
      方式入台，足以生損害於戶政機關對戶籍資料管理之正確
      性。
（二）乙○○明知丙○○於95年間與大陸女子孫燕南係假結婚，
      竟於95年10月17日於臺灣桃園地方法院檢察署檢察官偵訊
      時，經檢察官諭知得依刑事訴訟法第181 條拒絕證言後，
      均仍依法具結，乙○○偽稱孫燕南確實只是想嫁來臺灣，
      不是想假結婚，其因沒時間至上海，而甲○○娶過上海女
      子，對上海較熟，所以就由甲○○陪同丙○○至上海娶老
      婆等語，而為虛偽陳述。
三、處罰條文：修正前臺灣地區與大陸地區人民關係條例第79條
    第1 項、第15條第1 款，刑法第2 條第1 項前段、第11條、
    第28條、第168 條，行為時刑法第216 條、第214 條，修正
    前刑法第55條、第41條第1 項前段，罰金罰鍰提高標準條例
    第1 條前段、修正前罰金罰鍰提高標準條例第2 條，中華民
    國九十六年罪犯減刑條例第2 條第1 項第3 款、第7 條、第
    9 條。
四、附記事項：
    公訴意旨另認：被告丙○○以假結婚之方式，使大陸地區人
    民林少雲於民國91年3 月11日入境後，復於93年6 月16日，
    向臺灣桃園地方法院具狀以林少雲惡意遺棄為由請求判決離
    婚，經法院於93 年12 月31日，以93年度婚字第548 號判准
    離婚確定，再於94 年2月2 日，持前開民事判決，前往戶政
    事務所辦理離婚登記，使該戶政事務所承辦戶籍登記之公務
    員將被告與林少雲離婚之不實事項登載於職務上所掌管之公
    文書，足生損害於戶政機關對戶籍資料管理之正確性，因認
    被告涉有刑法第214 條之使公務員登載不實罪嫌部分，業經
    公訴檢察官撤回此部份之起訴，有臺灣桃園地方法院檢察署
    檢察官97年度聲撤字第28號撤回起訴書1 份在卷可按，本院
    自不就此為審理，附此敘明。
五、協商判決除有刑事訴訟法第455 條之4 第1 項第1 款於本訊
    問程序終結前，被告撤銷協商合意或檢察官撤回協商聲請者
    ；第2 款被告協商之意思非出於自由意志者；第4 款被告所
    犯之罪非第455 條之2 第1 項所定得以協商判決者；第6 款
    被告有其他較重之裁判上一罪之犯罪事實者；第7 款法院認
    應諭知免刑或免訴、不受理者情形之一，及違反同條第2 項
    「法院應於協商合意範圍內為判決；法院為協商判決所科之
    刑，以宣告緩刑或2 年以下有期徒刑、拘役或罰金為限」之
    規定者外，不得上訴。
六、如有前項得上訴之情形者，得自收受判決送達之日起10日內
    ，向本院提出上訴書狀，上訴於第二審法院。
中    華    民    國    97    年    6     月    27    日
                            刑事庭法  官  林孟宜
以上正本證明與原本無異。
                                  書記官  洪明媚
中    華    民    國    97    年    6     月    27    日
附錄本案論罪科刑依據之法條：
修正前臺灣地區與大陸地區人民關係條例第79條第1項：
違反第十五條第一款規定者，處五年以下有期徒刑、拘役或科或併
科新台幣五十萬元以下罰金。
修正前臺灣地區與大陸地區人民關係條例第15條：
左列行為不得為之：
 一  使大陸地區人民非法進入臺灣地區。
 二  招攬臺灣地區人民未經許可使之進入大陸地區。
 三  使大陸地區人民在臺灣地區從事未經許可或與許可目的不符
     之活動。
 四  僱用或留用大陸地區人民在臺灣地區從事未經許可或與許可
     範圍不符之工作。
 五  居間介紹他人為前款之行為。
中華民國刑法第214條：
明知為不實之事項，而使公務員登載於職務上所掌之公文書，足
以生損害於公眾或他人者，處3年以下有期徒刑、拘役或500元以
下罰金。
中華民國刑法第216條：
行使第210條至第215條之文書者，依偽造、變造文書或登載不實
事項或使登載不實事項之規定處斷。
中華民國刑法第168條
(偽證罪)
於執行審判職務之公署審判時或於檢察官偵查時，證人、鑑定人
、通譯於案情有重要關係之事項，供前或供後具結，而為虛偽陳
述者，處七年以下有期徒刑。


司法院資訊處製作；財團法人民間司法改革基金會備份。
